臺灣臺北地方法院交通事件裁定　　　　　96年度交聲字第39號
原處分機關　臺北市交通事件裁決所
異　議　人
即受處分人　甲○○
上列受處分人因違反道路交通管理處罰條例案件，對於臺北市交
通事件裁決所95年12月20日所為之處分（原處分案號：北市裁二
字第裁00-000000000、00-000000000號），均聲明異議，本院裁
定如下：
    主  文
異議均駁回。
    理  由
一、按「汽車駕駛人有第24條第1項各款、第2項情形之一或本條
    例其他條款明定應接受道路交通安全講習者，無正當理由，
    不依規定接受道路交通安全講習者，處新臺幣1,800元罰鍰
    。經再通知依限參加講習，逾期6個月以上仍不參加者，吊
    扣其駕駛執照6個月。前項如無駕駛執照可吊扣者，其於重
    領或新領駕駛執照後，執行吊扣駕駛執照6個月再發給。」
    ，道路交通管理處罰條例第24條第3項定有明文。次按「送
    達由行政機關自行或交由郵政機關送達。」；「送達，於應
    受送達人之住居所、事務所或營業所為之。但在行政機關辦
    公處所或他處會晤應受送達人時，得於會晤處所為之。」；
    「於應送達處所不獲會晤應受送達人時，得將文書付與有辨
    別事理能力之同居人、受僱人或應送達處所之接收郵件人員
    。」；「送達，不能依前2條規定為之者，得將文書寄存送
    達地之地方自治或警察機關，並作送達通知書2份，1份黏貼
    於應受送達人住居所、事務所、營業所或其就業處所門首，
    另1份交由鄰居轉交或置於該送達處所信箱或其他適當位置
    ，以為送達。前項情形，由郵政機關為送達者，得將文書寄
    存於送達地之郵政機關。寄存機關自收受寄存文書之日起，
    應保存3個月。」，行政程序法第68條第1項、第72條第1項
    、第73條第1項、第74條分別定有明文。
二、原處分意旨以：本件異議人即受處分人甲○○於民國92年8
    月22日違反道路交通管理處罰條例第63條（6個月內違反記
    點共達6點以上）之規定，經舉發單位舉發「汽車駕駛人無
    正當理由不依規定接受道路交通安全講習」，依違反道路交
    通管理處罰條例第24條第3款前段規定，處罰鍰新台幣1,800
    元整並再通知依限參加道路安全講習。因受處分人仍未到訊
    ，經前開舉發單位再舉發「汽車駕駛人經再通知依限參加講
    習於6個月以上仍不參加講習者」，依違反道路交通管理處
    罰條例第24條第3項之規定，裁處吊扣駕駛執照6個月。
三、受處分人聲明異議意旨略以：因年假不在家中，郵件為管理
    員簽收，所以受處分人不知此事，因工作需要，時常南下出
    差，希望法外開恩，願繳罰金及補上課云云。
四、經查：受處分人坦承確實未於前揭時間參加道路交通安全講
    習，然以前詞置辯，查受處分人係於92年8月22日違反道路
    交通管理處罰條例第63條，依同條例第24條第1項規定，應
    接受道路交通安全講習。該違規案件受處分人於94年9月16
    日誌臺北市交通事件裁決所辦理結案，同時該所現場製發講
    習通知單交付受處分人本人簽收，通知應於94年10月17日參
    加講習，因受處分人未到訊，舉發單位臺北市交通局始於95
    年1月13日依前揭處罰條例第24條第3項規定處以新台幣1,80
    0元罰鍰，並再次通知參加講習。舉發違反道路交通管理事
    件通知單連同講習通知單，於95年1月16日以寄存郵政機關
    之方式掛號郵寄至受處分人戶籍地，並為大廈管理員簽收，
    通知應於95年2月20日參加講習，因受處分仍未到訓，舉發
    單位始於95年10月25日依前揭處罰條例第24條第3項後段規
    定處以吊扣駕駛執照6個月。受處分人辯稱時常南下出差不
    在家中乙節，然依道路交通安全規則第75條規定，汽車駕駛
    人支助只有邊更者，應填具異動登記書，檢同身分證或戶口
    名簿，向公路監理機關申請變更登記；惟查受處分人既未向
    臺北市監理處申請變更登記，亦未向舉發機關所屬之辦理講
    習機關登記通訊地址，是舉發機關依受處分人當時之戶籍地
    址通知及再次通知受處分人參加道路交通講習，並依規定寄
    存於郵政機關，於法並無違誤，且舉發機關亦不知悉受處分
    人有無其他聯絡方式，受處分人之抗辯，尚無可採。
五、綜上所述，原處分機關依違反道路交通管理處罰條例第24條
    第3項及違反道路交通管理事件統一裁罰基準表等規定，以
    北市裁二字第裁00-000000000、00-000000000號裁決書裁處
    受處分人罰鍰新台幣1,800元及吊扣駕駛執照6個月，並無違
    誤。受處分人猶執前詞，指摘原處分不當，為無理由，應均
    予駁回。
據上論斷，應依道路交通案件處理辦法第19條，裁定如主文。
中　　華　　民　　國　　96　　年　　3 　　月　  29  　日
　　　　　　　　　交通法庭法  官 曾正龍
以上正本證明與原本無異。
如不服本裁定，應於裁定送達後5日內向本院提出抗告狀。
                          書記官  彭自青
中　　華　　民　　國　　96　　年　　4 　　月　　4 　　日
